# 新准则中公允价值不能可靠计量的权益性投资如何处理？

提问人：fanxu7788 时间：2014-04-23 19:18:36
应分类为可供出售金融资产。初始分类为其他金融资产的，不能再重分类为以公允价值计量且其变动计入当期损益的金融资产。

回答人：chenyiwei
赞同，根据CAS 22第三十二条规定，此类权益性投资虽然作为可供出售金融资产核算，但后续计量仍可按成本。

提问人：快枪 时间：2014-04-23 21:10:19
版主，对已经在股权投资里的这类权益投资，是否要追溯调整？

回答人：chenyiwei
追溯调整。（《企业会计准则第 2 号——长期股权投资（ 2014 ）》第十九条）

提问人：快枪 时间：2014-05-07 19:39:20
原来在长期股权投资里核算的这类权益性投资，现在重新分类为可供出售金融资产。按道理应溯调整。但实际上这类投资是按成本法核算的，所以应该不存在追溯调整吧？是否直接将其账面价值直接转换为可供出售金融资产即可？如原来这类投成本 1000 ，在账面价值上应该是一起延续这个价值的，除非有减值，现在只需借：可供出售金融资产——成本 1000 贷长期股权投资 1000 。
如果曾发生减值 100 ，则借：长期股权投资准备 100 贷 资产减值损失（以前年度损益调整） 100 ，同时，借：资产减值损失100 贷：可供出售金融资产—公允价值变动 100 。

回答人：chenyiwei
另外在初始计量方面也会有差异。作为长期股权投资时的初始计量金额是实际成本，而可供出售金融资产的初始计量金额应当是取得日的公允价值。所以如果取得成本不同于取得日的公允价值，还会影响到金额的调整。

提问人：快枪 时间：2014-05-07 20:50:58
但这类权益性投资公允价值不能可靠计量啊，正因为此，当时才作为长投处理的啊。根据CAS 22第三十二条规定，此类权益性投资虽然作为可供出售金融资产核算，但后续计量仍可按成本。
另外请教陈老师，这里将长期股权投资减值转回有无不妥呢？

回答人：chenyiwei
请注意初始计量和后续计量的区别，初始计量要求用公允价值，不等于后续计量也必须用公允价值。另外此类长投的减值一直是依据CAS 22，所以在减值准备方面倒是没有新旧准则差异。

提问人：zengfengxia 时间：2014-05-08 11:36:22
陈版在 6 楼的点评，“另外在初始计量方面也会有差异。作为长期股权投资时的初始计量金额是实际成本，而可供出售金融资产的初始计量金额应当是取得日的公允价值。所以如果取得成本不同于取得日的公允价值，还会影响到金额的调整。 ” 请教陈版，按照现行准则第三条当中非企业合并情况下长期股权投资初始确认的几种情况，会存在成本不等于公允价值的情况吗？

回答人：chenyiwei
例如支付现金购买，或者以非货币资产换取，但作价不等于公允价值的情形。

提问人：快枪 时间：2014-05-08 22:32:43
陈老师在 6 楼的点评：另外在初始计量方面也会有差异。作为长期股权投资时的初始计量金额是实际成本，而可供出售金融资产的初始计量金额应当是取得日的公允价值。所以如果取得成本不同于取得日的公允价值，还会影响到金额的调整。
这里真感到疑惑了：这类投资取得的成本当然是可知的，但其“在活跃市场中没有报价，公允价值不能可靠”，似乎这时候不太可能存在“取得成本不同于取得日的公允价值”，因为公允价值本本身就不能可靠计量。

回答人：chenyiwei
公允价值也可能采用估值技术确定。另外公允价值能否确定也是动态的，可能存在一段时间内有活跃市场而另一段时间内没有等情形。

提问人：中手 时间：2014-08-06 10:28:56
请问如果之前计提了减值的话，是不是直接借：长期股权投资减值准备，贷：可供出售金融资产减值准备呢？一是因为减值比公允价值变化的程度还是要深一些，所以不应该调为可供出售金融资产的公允价值变动吧？另外因为不管计哪个科目都是以前年度的减值损失，所以若不需要调整具体项目的话，则不需要调整以前年度损益了呢？

回答人：chenyiwei
不可以，因为“跨越会计界线”的原因，金融资产和长期股权投资这两者前后没有经济上的联系，所以不能把原先确认的资产减值准备平移到新的资产类别下，而是作为对原先持有资产的处置，减值准备同步转销。

提问人：中手 时间：2014-08-07 08:37:59
版主，我还想问一句，冲减长投的资产减值损失是通过以前年度损益调整，那么调整至可供出售金融资产时，损益是计入当期减值损失呢还是也需要通过以前年度损益调整呢？谢谢~

回答人：chenyiwei
为何“冲减长投的资产减值损失是通过以前年度损益调整”？其实你这个问题的前提是不存在的。调整到可供出售金融资产时，以公允价值重新计量的损益影响是计入当期投资收益，不是追溯到以前年度。

提问人：ying0518 时间：2014-08-08 10:46:25
13 楼案例陈版回复，“不可以，因为“跨越会计界线”的原因，金融资产和长期股权投资这两者前后没有经济上的联系，所以不能把原先确认的资产减值准备平移到新的资产类别下，而是作为对原先持有资产的处置，减值准备同步转销。” 13楼的案例是新准则追溯调整时分录编制，不是跨越会计界限的情况，我理解可以将原成本法核算的长期股权投资原值转入可供出售金融资产原值，原计提的减值准备转入可供出售金融资产减值准备。而且针对三无权益性投资计提的减值准备是不允许转回的

回答人：chenyiwei
抱歉，前面回复时看错了。赞同你此处的理解。感谢指正。